# 请教各位关于社保公积金的问题

提问人：Allen47 时间：2013-10-31 19:54:17
感谢回答。但是我觉得还要考虑一个追讨期的问题。如果多年以前的已经不可能再被追讨的，就应该冲回。 所以对于中小企业，我们在审计的时候还应该判断什么时候是追讨期的结束。如果不考虑追讨期，而是一味的计提。到最后，余额越来越大，企业根据当地实际情况，又不会去缴纳，反而是审计师无法收场。 所以，我想请教一下，谁有这方面的经验呢？？

回答人：chenyiwei
在实务中这种观点也是可以接受的，即过了法律法规规定的追缴期限，且根据具体情况分析被追缴可能性已经很小的，则在股东出具承诺的基础上可以将其转回，但应作为或有事项予以披露。